臺灣臺中地方法院刑事判決　　　　　　　　　　　九十四年度中簡上字第二二號
　　上　訴　人
　　即　被　告　甲○○
右上訴人因恐嚇案件，不服本院臺中簡易庭九十四年度中簡字第五四一號中華民國九
十四年二月二十一日第一審簡易判決（聲請案號：臺灣臺中地方法院檢察署九十三年
度偵字第二一三一五號）提起上訴，本院管轄之第二審合議庭判決如左：
    主  文
上訴駁回。
甲○○緩刑貳年。
    事  實
一、緣甲○○之妻李張秀在臺中市○○區○○路一五二之一三號經營餐飲店，與丙○
    ○所經營位於臺中市○○區○○路一五二之十二號之餐飲店（該址亦為丙○○之
    住處）比鄰，兩家因營業競爭宿有嫌隙。丙○○於民國九十三年七月十五日十四
    時許，又因餐飲店客人停車問題，與李張秀發生口角，甲○○竟於同日二十時三
    十分許，邀同與其有犯意聯絡之不詳成年人士數名，前往丙○○之餐飲店外，大
    喊大叫並踢門，且出言恐嚇稱：要丙○○出來，要給丙○○好看等加害身體之語
    ，因丙○○心生畏懼，致生危害於其安全。
二、案經丙○○訴由臺中市警察局第六分局報請臺灣臺中地方法院檢察署檢察官偵查
    後聲請以簡易判決處刑。
    理  由
一、訊據被告甲○○對於上開恐嚇之犯罪事實坦承不諱，核與告訴人丙○○於警詢、
    偵查中指述情節相符，並據證人乙○○○（即告訴人之妻）於警詢中指述明確（
    上開告訴人、證人警詢中之陳述，均符合刑事訴訟法第一百五十九條之五之規定
    ，得為證據），復有證人鍾駿雄（即案發當時現場目擊之人）於偵訊中證述可稽
    ，準此，被告自白核與事實相符，本件事證明確，其上開犯行，洵堪認定。
二、核被告所為，係犯刑法第三百零五條之恐嚇罪。被告與不詳成年人士數名就上開
    恐嚇犯行，有犯意聯絡及行為分擔，為共同正犯。被告上訴意旨並未否認上開恐
    嚇之犯行，則依被告與告訴人間久有嫌隙，被告又因一時逞能失慮、情緒管理欠
    周而為本件犯行，其犯罪所生之損害尚屬輕微及事後坦承犯行，但於第一審終結
    時尚未與被害人達成和解等一切情狀，原審據以認定被告罪證明確，因而適用刑
    法第三百零五條、第四十一條第一項前段，罰金罰鍰提高標準條例第一條前段、
    第二條等規定，逕以簡易判決量處被告拘役三十日，並諭知易科罰金之折算標準
    ，其認事用法尚無違誤，量刑亦稱妥適，是上訴意旨實無理由，應予駁回。
三、惟查，被告前未曾受有期徒刑以上刑之宣告，有臺灣高等法院被告全國前案紀錄
    表及臺灣臺中地方法院檢察署刑案資料查註紀錄表各一份在卷可考，而被告於本
    院審理期間業與告訴人丙○○達成和解，告訴人丙○○亦於本院審判期日當庭表
    明不再追究被告之犯行，有臺中市西屯區調解委員會調解書及本院審判筆錄各一
    份附卷可參，再觀諸被告犯後業已坦承犯行，尚有悔意，信其經此偵審教訓，當
    知警惕而無再犯之虞，則本院綜核上開各情，認所宣告之刑，以暫不執行為適當
    ，爰併予宣告緩刑二年，以勵自新。
四、據上論斷，應依刑事訴訟法第四百五十五條之一第一項、第三項、第三百六十八
    條，刑法第七十四條第一款，判決如主文。
中      華      民      國      九十四      年     五     月     五     日
                                臺灣臺中地方法院刑事第十一庭
                                    審判長法  官  林  源  森
                                          法  官  王  世  華
                                          法  官  廖慧  如
右正本證明與原本無異。
本件不得上訴。
                                          書記官
中      華      民      國      九十四      年     五     月     十二   日
附錄本案論罪科刑法條全文
刑法第三百零五條
以加害生命、身體、自由、名譽、財產之事，恐嚇他人致生危害於安全者，處二年以
下有期徒刑、拘役或三百元以下罰金。
